臺灣士林地方法院民事裁定
111年度小上字第27號
上  訴  人  李凱雯  
被  上訴人  賴建森  
上列當事人間請求侵權行為損害賠償事件，上訴人對於本院士林
簡易庭中華民國110年12月9日110年度士小字第1892號第一審判
決提起上訴，本院裁定如下：
    主  文
上訴駁回。
第二審訴訟費用新臺幣壹仟伍佰元由上訴人負擔。
    理  由
一、關於請求給付金錢或其他代替物或有價證券之訴訟，其標的
    金額或價額在新臺幣（下同）10萬元以下者，適用小額程序
    ；次按對於小額程序之第一審裁判之上訴，非以其違背法令
    為理由，不得為之；其上訴狀內應記載上訴理由，並表明原
    判決所違背之法令及其具體內容，暨依訴訟資料可認為原判
    決有違背法令之具體事實，民事訴訟法第436條之8第1項、
    第436條之24第2項、第436條之25分別定有明文。是當事人
    以小額程序之第一審判決違背法令為理由提起上訴時，就原
    判決如何不適用法規或適用法規不當，其上訴狀或理由書應
    有具體之指摘，並揭示該法規之條項或其內容，若係成文法
    以外之法則，應揭示該法則之旨趣，倘為司法院解釋，則應
    揭示該解釋之字號或其內容，如依同法第469條第1款至第5
    款所列各款事由提起上訴者，其上訴狀或理由書應揭示合於
    該條款之事實，若上訴狀或理由書未依上述方法表明者，自
    難認已對原判決之違背法令有具體之指摘，其上訴即不合法
    （最高法院71年度台上字第314號裁定意旨參照）。
二、查上訴人原審起訴之訴訟標的金額為新臺幣（下同）10萬元
    以下，原審依小額訴訟程序審理，判命被上訴人應給付上訴
    人1萬6,111元，駁回上訴人其餘之訴，並依職權宣告假執行
    。上訴人不服，提起上訴，上訴理由略以：修車零件沒有人
    會給二手貨；上訴人的修車單據上有記載結帳取車日9月1日
    ，是法院沒有看到；有些費用上訴人是用現金支付，但確實
    都有支出；被上訴人已經在手機簡訊中答應全額支付修車費
    ，是保險公司拒不理賠；被上訴人作筆錄時，警員應有錄音
    准許上訴人搭計程車，請求法院查證；上訴人開車已經要凌
    晨5時起床，6時出門了，如果搭捷運不知要多早起床等語。
    經核上開上訴意旨，僅係就原審取捨證據、認定事實之職權
    行使指摘為不當，未表明該判決所違背之法令及其具體內容
    ，暨依訴訟資料合於該違背法令情事之具體事實。從而，上
    訴人提起本件上訴，既未依法表明上訴理由，依據前揭規定
    及說明，其上訴難認為合法，爰裁定駁回其上訴，並確定如
    主文所示金額之訴訟費用由上訴人負擔。
三、據上論結，依民事訴訟法第436條之32第1項、第2項、第444
    條第1項前段、第436條之19第1項、第95條、第78條，裁定
    如主文。
中　　華　　民　　國　　111 　年　　3 　　月　　1 　　日
                  民事第一庭審判長法  官  蕭錫証
　　　　　　　　　                法  官  劉瓊雯
　　　　　　　　　                法  官  江哲瑋
以上正本係照原本作成。
本裁定不得抗告。
中　　華　　民　　國　　111 　年　　3 　　月　　1 　　日
                                  書記官  張祐誠